# 验资银行回单问题

提问人：jin1long2 时间：2021-11-18 17:20:48
国有独资企业股东投资时的银行回单上没有写“投资款”，而是写“专项资金”，现在出验资报告，不能再重新走一遍资金的情况下，有没有别的办法证明注册资本到位，然后出具实收资本到位的验资报告

回答人：chenyiwei
这个难度可能较大，毕竟验资是注重法律形式的业务。出资不符合法律形式要求，则不能予以审验。建议会计处理调整到专项应付款，后续再由上级主管部门或股东依据管理权限发文将专项应付款转为资本。